【裁判字號】    99,訴,3689
【裁判日期】    991029
【裁判案由】    房屋所有權移轉登記
【裁判全文】
臺灣臺北地方法院民事判決              99年度訴字第3689號
原      告  陳寶臺
訴訟代理人  劉宏邈律師
被      告  乙○○○○○○○○.
法定代理人  甲○○
上列當事人間請求房屋所有權移轉登記事件，本院於99年10月18
日言詞辯論終結，判決如下：
    主      文
被告應將如附表所示之房屋辦理建物所有權第一次登記後，連同
其坐落如附表所示之土地所有權應有部分四分之一，移轉登記予
原告。
訴訟費用由被告負擔。
    事實及理由
一、原告主張：臺北市○○區○○段一小段685 地號土地為被告
    所有，該土地上現有建物即臺北市○○區○○街300 巷36號
    2 樓房屋，為訴外人振威企業有限公司（下稱振威公司）所
    起造，由訴外人王世英購買連同基地持分並付清價款，惟振
    威公司建造過程中週轉失靈，乃與地主即被告當時之管理人
    林文東協議，將有關系爭房屋之一切起造權義及振威公司與
    各房屋訂戶本於買賣契約所生之一切權利義務及法律上地位
    ，均由林文東以地主代表之名義承擔，並向臺北市政府聲請
    變更起造人為林文東繼續施工，至全部竣工後，房屋購買人
    即遷入居住，惟因地主與第三人之私權紛爭，迄今未領得使
    用執照及辦理保存登記。其間王世英於民國63年12月1 日將
    系爭不動產之債權請求讓與給原告之父陳東明，陳東明復於
    78年6 月15日將之贈與原告之妹陳鳳雲，陳鳳雲再於84年6
    月17日將之贈與原告，原告繼受原權利人對被告請求移轉所
    有權登記之權利，自得提起本訴而為請求，且觀系爭不動產
    其他部分住戶迭請管理人依約履行出賣人之義務，業經法院
    判決完成移轉登記，為此爰依買賣契約、贈與讓與之法律關
    係，請求被告辦理系爭不動產所有權移轉登記等語。並聲明
    ：如主文所示。
二、被告方面：同意原告之請求（見其99年10月12日民事陳述意
    見狀，卷101-102頁）。
三、按當事人於言詞辯論時為訴訟標的之捨棄或認諾者，應本於
    其捨棄或認諾為該當事人敗訴之判決，民事訴訟法第384 條
    定有明文。又被告既於言詞辯論時為訴訟標的之認諾，法院
    即應不調查原告所主張為訴訟標的之法律關係是否果屬存在
    ，而以認諾為該被告敗訴之判決基礎，復為最高法院45年臺
    上字第31號判例意旨所明揭。本件被告於本院99年10月18日
    言詞辯論時認諾原告之請求（見卷第100 頁及其反面），依
    民事訴訟法第384 條規定，應為被告敗訴之判決。
四、綜上所述，原告依買賣契約、贈與讓與之法律關係，請求被
    告被告應將如附表所示之不動產所有權移轉登記予原告，即
    屬有據，應予准許。
五、訴訟費用負擔之依據：民事訴訟法第78條。
中    華    民    國    99    年    10    月    29    日
                  民事第五庭    法  官  鄧德倩
以上正本係照原本作成
如對本判決上訴，須於判決送達後20日內向本院提出上訴狀。如
委任律師提起上訴者，應一併繳納上訴審裁判費。
中    華    民    國    99    年    10    月    29    日
                                書記官  林孔華
附表：
┌──┬────────────┬──┬─────┬────┐
│編號│  土    地    坐    落  │地目│ 面    積 │權利範圍│
│    │                        │    │(平方公尺)│        │
├──┼────────────┼──┼─────┼────┤
│ 1  │臺北市○○區○○段一小段│建  │ 75.00    │  1/4   │
│    │685 地號                │    │          │        │
└──┴────────────┴──┴─────┴────┘
┌──┬─────┬─────────┬──────┬──┐
│編號│ 建物建號 │  建  物  門  牌  │樓 層 面 積 │權利│
│    │          │                  │（平方公尺）│範圍│
├──┼─────┼─────────┼──────┼──┤
│ 1  │未登記建物│臺北市○○區○○街│二樓：48.80 │全部│
│    │          │300巷36號2樓      │陽臺：17    │    │
└──┴─────┴─────────┴──────┴──┘

司法院資訊處製作；財團法人民間司法改革基金會備份。
